【裁判字號】    97,抗,13
【裁判日期】    970227
【裁判案由】    本票裁定強制執行
【裁判全文】
臺灣臺南地方法院民事裁定                97年度抗字第13號
抗  告  人  吳財寶
相  對  人  甲○○
上列當事人間本票裁定准許強制執行事件，抗告人對於中華民國
96年12月5日本院臺南簡易庭96年度票字第7879號裁定提起抗告
，本院裁定如下：
    主  文
抗告駁回。
抗告程序費用新臺幣壹仟元由抗告人負擔。
    理  由
一、本件抗告意旨略以：相對人所訴不實，抗告人所有座落台南
    縣將軍鄉苓和村苓和118之4號建物由相對人代為處理出售，
    相對人處理完畢，未依約將售屋款交待清楚，亦未將本票票
    號483501金額新台幣（下同）1,100,000元返還，然本票債
    權已不存在，相對人反而提出強制執行事件，相對人為抗告
    人之兄嫂，竟有此種行為，顯有違常理。又抗告人居住在臺
    北縣新莊市○○路289巷30號5樓，又於10月底因腦溢血尚在
    治療中，為免長途奔波，請求將案件移轉由臺灣板橋地方法
    院管轄，於法定期間內另行向貴院提起確定債權不存在之訴
    等語。
二、按執票人向本票發票人行使追索權時，得聲請法院裁定後強
    制執行，票據法第123條定有明文。又本票執票人依上開規
    定聲請法院裁定准許對發票人強制執行，係屬非訟事件，此
    項聲請之裁定，僅依非訟事件程序，就本票形式上之要件是
    否具備，以審查強制執行許可與否，並無確定實體上法律關
    係存否之效力，如發票人就票據債務之存否有爭執時，應由
    發票人提起確認之訴，以資解決，亦有最高法院56年台抗字
    第714號及57年台抗字第76號判例意旨可資參照。
三、經查，相對人主張其執有抗告人所簽發如附表所載之本票乙
    紙，並免除作成拒絕證書，經提示未獲付款，依票據法第12
    3條規定聲請裁定准許強制執行等情，業據提出與其所述相
    符之本票乙紙為證，並經本院依形式上審核上開本票應記載
    事項均記載齊備，且無票據無效情形存在，故原審依據相對
    人所提出之本票為形式上判斷，據以裁定准許強制執行，並
    無違誤。
四、抗告人雖以系爭本票債權不存在等前揭情詞，提起本件抗告
    ，然縱認屬實，核屬實體上之爭執，依前揭最高法院裁判意
    旨，應由抗告人另行提起訴訟，以資解決，並非本件非訟程
    序所得審究，其據以提起抗告，自無理由。又抗告人另以其
    居所在台北縣且因病治療中，為免長途奔波，請求移轉管轄
    乙節，按本票裁定准許強制執行事件係屬非訟事件，法院僅
    為形式上審核，無須為實體調查，故無到庭應訴問題，抗告
    人誠屬多慮，所請礙難准許，附此敘明。
五、末按非訟事件，依法應由關係人負擔費用者，法院裁定命關
    係人負擔時，應一併確定其數額；非訟事件程序費用之負擔
    ，有相對人者，準用民事訴訟法有關訴訟費用之規定，分據
    非訟事件法第24條第1項及同法第21條第2項定有明文。本件
    抗告既經駁回，依上開規定，本院應予確定訴訟費用額。茲
    因抗告人提起本件抗告，除繳納抗告費1,000元外，未有其
    餘訴訟費用之支出。是以，本件應由抗告人負擔之訴訟費用
    額確定為1,000元。
六、據上論結，本件抗告為無理由，依非訟事件法第46條、第21
    條第2項、第24條第1項，民事訴訟法第495條之1第1項、第
    449條第1項、第95條、第78條，裁定如主文。
中    華    民    國    97    年    2     月    27    日
                  民事第一庭  審判長法  官  翁金緞
                                    法  官  陳志成
                                    法  官  陳淑卿
以上正本證明與原本無異。
如不服本裁定，僅得於收受本裁定正本送達後10日內，以適用法
規顯有錯誤為理由，向本院提出再抗告狀，（須附繕本1份及繳
納再抗告裁判費新臺幣1,000元），經本院許可後始可再抗告。
中    華    民    國    97    年    2     月    27    日
                                    書記官  程欣怡
┌───────────────────────────────────┐
│附表：                                              96年度抗字第13號  │
├──┬──────┬──────┬──────┬──────┬────┤
│編號│ 發  票  日 │ 票面金額   │ 到  期  日 │ 利息起算日 │票據號碼│
│    │            │（新台幣）  │            │            │        │
├──┼──────┼──────┼──────┼──────┼────┤
│001 │90年11月11日│1,100,000元 │96年11月11日│96年11月11日│483501  │
└──┴──────┴──────┴──────┴──────┴────┘


司法院資訊處製作；財團法人民間司法改革基金會備份。
